【裁判字號】    89,易,2207
【裁判日期】    891027
【裁判案由】    違反建築法
【裁判全文】
臺灣桃園地方法院刑事判決                        八十九年度易字第二二七號
    公  訴  人  臺灣桃園地方法院檢察署檢察官
    被      告  甲○○
右列被告因違反建築法案件，經檢察官提起公訴（八十九年度偵字第一０三五五號）
，本院判決如左：
        主  文
甲○○違反依建築法規定停止供水或供電之建築物，非經縣主管建築機關審查許可，
不得擅自使用之規定，未經許可擅自使用，處拘役伍拾日，如易科罰金以佰元折算
壹日；又共同違反依建築法規定停止使用之建築物，非經許可不得擅自使用之規定，
未經許可擅自使用，經制止不從，累犯，處拘役伍拾日，如易科罰金以佰元折算壹
日；應執行拘役玖拾日，如易科罰金以佰元折算壹日。
        事  實
一、甲○○於民國八十三年間曾犯妨害秩序罪，經本院判決有期徒刑二月確定，於八
    十四年一月十八日易科罰金執行完畢，仍不知警惕，其係桃園縣桃園市○○路○
    段九十號一之二號「順飄紅咖啡情人座」負責人，明知上揭建築物，未經依法登
    記核准營業，竟擅自違規供特種咖啡茶室使用，於八十八年六月二十二日為警查
    獲，並經主管機關桃園縣政府工務局，於同年八月二十日以八八桃縣工建字第九
    二一五號裁處罰鍰新台幣（下同）六萬元，並勒令停止使用，詎拒不從命，繼續
    營業使用該建築物，而於同年十一月十六日再度為主管機關查獲，又經桃園縣政
    府工務局，於同年十一月三日再以八五桃縣工建字第一四九五二號依法勒令停止
    使用及罰款六萬元後，仍不從命，於同年十二月二十七日為警臨檢查獲繼續使用
    該建築物營業。嗣經主管機關桃園縣政府於八十九年一月二十六日進而執行斷水
    斷電處分，將水、電錶拆除完畢，甲○○復另行起意，未經許可擅自接（發）電
    使用，而於同年四月十九日為桃園縣政府查獲接電違規使用該建築物。
二、案經桃園縣政府工務局函請台灣桃園地方法院檢察署檢察官偵查起訴。
        理  由
一、訊據被告甲○○矢口否認涉有右揭犯罪事實，辯稱：「順飄紅咖啡情人座是尤清
    風於八十九年二月間頂讓給我的，我以前有在這家店幫忙過，但我不知道已被停
    止使用及斷水斷電，水電也不是我接的。」云云。惟查：依據桃園縣政府工務局
    八十八年十一月十一日對上開建築物公共安全檢查紀錄表可知，當時受檢查之負
    責之即為被告甲○○，又依桃園縣警察局桃園分局八十九一月三日桃警分行字第
    三六六五八號函可知，該分局於八十八年十二月二十七日又查獲上開建築物違規
    使用，而建請桃園縣政府工務局執行斷水斷電處分，而當時之現場負責人亦為甲
    ○○，故被告所辯其不知情等語顯係卸責之詞，不足採信。並有八十九年一月十
    四日、八十九年二月十日、八十九年五月五日桃園縣政府八十八年度桃縣工建（
    戊）字第○○四八八號、八十九年度桃縣工建（戊）字第○一○三○號、八十八
    年度桃縣工建（戊）字第三四一九號函附調查筆錄及現場檢查紀錄附卷足憑。是
    本件事證明確，被告犯嫌洵堪認定。
三、被告二人未經縣主管機關審查許可，擅自使用經依建築法規定停止供水、供電之
    建築物部分，均係犯建築法第九十四條之一之罪。另其等未經許可，擅自使用依
    建築法規定停止使用之建築物，經制止猶不從部分，則均犯同法第九十四條之罪
    。被告等就上揭犯行，各有犯意聯絡與行為分擔，均為共同正犯。又被告二人經
    制止而不從猶擅自使用依法規定停止使用建築物之行為，要與其擅自使用經停止
    供水、供電建物之行為非屬同時為之，自難以一行為視之。則渠等行為時間既先
    後有異，犯意自屬各別，是被告二人所犯上揭二罪，其構成要件互異且犯意各別
    ，自應分論併罰。公訴人指渠等係以一行為同時觸犯該二罪名，為想像競合犯云
    云，容有未洽，附此敘明。第查，被告李有成及黃教銘各曾有如事實欄所載之犯
    罪科刑執行情形，有台灣高等法院被告全國前案紀錄表一份存卷可參，並經本院
    調取台灣桃園地方法院檢察署八十六年度執字第○○四二五九號執行卷宗核閱屬
    實，其等二人各受有期徒刑執行完畢後，於五年內再犯有期徒刑以上之本件二罪
    ，均為累犯，均各應依法加重其刑。爰審酌被告二人犯罪目的、動機、手段、所
    生危害，迭經數次查獲違規使用建物並經制止後，猶執意使用，直視法令及政府
    之公權力為無物，玩忽、蔑視法律之尊嚴，惡性甚重及其犯後態度等一切情狀各
    量處如主文所示之刑及諭知易科罰金之折算標準，並各定其應執行刑及易科罰金
    之折算標準。
據上論斷，應依刑事訴訟法第二百九十九條第一項前段，建築法第九十四條、第九十
四條之一，刑法第十一條前段、第二十八條、第四十七條、第四十一條、第五十一條
第五款，罰金罰鍰提高標準條例第二條，判決如主文。
本案經檢察官胡原龍到庭執行職務
中      華      民      國      八十九      年    十    月    二十七  日
                                          臺灣桃園地方法院刑事第二庭
                                                  法  官  江  振  義
右正本證明與原本無異。
如不服本判決，應於判決送達後十日內向本院提出上訴狀( 應附繕本 )，上訴於
臺灣高等法院。
                                                  書記官  李  劍  龍
中        華        民        國   八十九   年   十一   月    六    日
附論罪科刑依據之法條：
建築法第九十四條：
依本法規定停止使用之建築物，非經許可不得擅自使用；未經許可擅自使用經制止不
從者，科三萬元以下罰金。


司法院資訊處製作；財團法人民間司法改革基金會備份。
